臺灣臺北地方法院民事判決
111年度國字第6號
原      告  蔣敏洲  
被      告  司法院  
法定代理人  許宗力  
上列當事人間請求國家賠償事件，本院不經言詞辯論，逕行判決
如下：
    主      文
原告之訴及假執行之聲請均駁回。
訴訟費用由原告負擔。
    事實及理由
一、原告訴之聲明及主張如本判決附件二所示。
二、本件未經言詞辯論，故被告無任何聲明或陳述可資記載。
三、按原告之訴，依其所訴之事實，在法律上顯無理由者，法院
    得不經言詞辯論，逕以判決駁回之；但其情形可以補正者，
    審判長應定期間先命補正，民事訴訟法第249條第2項第2款
    定有明文。次按公務員於執行職務行使公權力時，因故意或
    過失不法侵害人民自由或權利者，國家應負損害賠償責任；
    公務員怠於執行職務，致人民自由或權利遭受損害者亦同，
    國家賠償法第2條第2項固定有明文。惟依前揭國家賠償法規
    定請求損害賠償者，原則應以該公務員所屬機關為賠償義務
    機關，例外於該賠償義務機關經裁撤或改組且無承受其業務
    之機關，或無法確定賠償義務機關以及於賠償義務機關有爭
    議時，上級機關自被請求確定賠償義務機關之日起逾20日不
    為確定者，方得逕以該上級機關為賠償義務機關，同法第9
    條第1項、第3項及第4項亦分別定有明文。
四、經查：
　㈠原告於民國110年12月13日起訴聲明與主張如本判決附件一民
    事起訴狀所載，其列載被告為「台灣司法院」，並非我國中
    央或地方政府機關之正確名稱，訴之聲明第3項請求內容顯
    非具體、特定、明確，事實及理由欄所載原因事實均係主張
    臺灣臺中地方法院（下稱臺中地院）之承審法官有未依法律
    程序處理案件以及怠惰拖延訴訟程序之違法情事，致其權益
    受有損害等情，並未指出「台灣司法院」所屬公務員有何具
    體違法行為造成其受損，其起訴對象、聲明與原因事實間顯
    缺乏一貫性。
　㈡本院乃於111年2月21日裁定曉諭原告：「……其訴之聲明第1項
    雖請求被告『台灣司法院』給付損害賠償，然其訴狀所載原因
    事實均係主張臺灣臺中地方法院之承審法官未依法律程序處
    理案件，致其權益受有損害等情，並未指出其所述被告機關
    有何公務員有何具體違法行為造成其受損，其聲明與原因事
    實間顯缺乏一貫性，本院亦無法確認審判對象為何人……」（
    見本院卷第49頁，該裁定第1頁），並限期命原告於7日內具
    狀補正如本判決附表所示事項，該裁定已於111年3月1日送
    達原告，有本院送達證書與臺中市政府警察局豐原分局合作
    派出所寄存文件具領簿影本附卷可稽（見本院卷第57-59頁
    ）。
　㈢原告於111年3月7日具狀如本判決附件二之「民事答辯狀（一
    ）（起訴補正狀）」到院，雖已將本件被告機關名稱更正為
    「司法院」之正確名稱，但其所述之基礎原因事實仍僅主張
    臺中地院法官林新竑、唐敏寶於審理案件有違法缺失或怠惰
    拖延，致其權益受損等情，並未論及被告機關即司法院有何
    公務員故意或過失不法執行職務，或怠於執行職務侵害原告
    權利之具體事實；就非財產上請求的訴之聲明仍未指明訴訟
    標的即請求權為何；再者，依原告所主張原因事實，法官林
    新竑、唐敏寶所屬機關即為臺中地院，甚為明確，並無機關
    經裁撤或改組或無法確定的情形，原告應依國家賠償法第9
    條第1項規定以臺中地院為賠償義務機關起訴請求，然原告
    卻以非賠償義務機關的司法院為被告起訴請求，其起訴對象
    、訴訟標的與原因事實仍不具一貫性，附件二所示書狀並未
    將本院所命應補正事項全部補正完畢。本件原告之訴在法律
    上顯無理由，業經本院定期間命補正，逾期仍未能補正，爰
    不經言詞辯論，逕以判決駁回之。又原告之訴既經駁回，其
    所為假執行之聲請即失所附麗，爰一併駁回之。
五、據上論結，本件原告之訴顯無理由，依民事訴訟法第249條
    第2項第2款、第78條，判決如主文。　　
中　　華　　民　　國　　111 　年　　3 　　月　　17　　日
                  民事第六庭  法  官  石珉千
以上正本係照原本作成。　　　　　　　　　
如對本判決上訴，須於判決送達後20日內向本院提出上訴狀。如
委任律師提起上訴者，應一併繳納上訴審裁判費。
中　　華　　民　　國　　111 　年　　3 　　月　　17　　日
　　　　　　　　　            書記官  徐嘉霙
附件一：　　
　　　　　　　　　　　　　　　　　　　　　　

 
附件二：
 
 
 
附表：應補正事項
一、請特定被告為何人，並補正正確之被告機關名稱、請求給付
    損害賠償之具體原因事實以及相關法律依據。
二、具體表明訴之聲明第3項請求之訴訟標的即請求權以及其原
    因事實，並於聲明中特定應受判決事項之聲明範圍。　
三、請提出完整且清晰之司法院拒絕賠償書；倘本件原告主張之
    賠償義務機關並非司法院，亦請補正於起訴前以書面向賠償
    義務機關請求，經賠償機關拒絕賠償或協議不成立之相關證
    明資料。
四、重新提出「完整」且「清晰」的證據影本，並且重新編號，
    請注意一個號碼對應一個證據，編號勿重複。